# 请教陈版主，关于建筑单位挂靠收入确认的问题。

提问人：东邪弟子 时间：2018-05-09 22:59:22
陈版主您好：建筑企业挂靠现象较为普遍，挂靠单位的账多为独立核算，被挂靠方即实质上有资质的本部无法实际控制多个挂靠方，这样导致法律上挂靠方与被挂靠方为一个主体，均需由本部承担法律风险，但是财务核算方面是被挂靠方仅核算自己的工程收入加上挂靠方给予的管理费还是应该核算全部的工程收入（即将挂靠方的工程收入全部纳入本部）。如果采用前者，是否导致法律形式与财务实质不一致？谢谢！

回答人：chenyiwei
应采用后者，核算全部的工程收入（即将挂靠方的工程收入全部纳入本部。主要考虑到本企业对挂靠方的监管责任、挂靠方以本企业名义签约导致本企业对业主和供应商承担的首要责任、实际承担来源于挂靠方的信用风险等因素。